sv: Hem och trädgård > Kök och matsal > Matförvaring > Matfolie: Bivaxomslag; Slaktarpapper; Folie; Bakplåtspapper; Plastfolie; Smörpapper
ko: 가정/원예 용품 > 주방/식탁 > 식품 보관 > 식품용 랩: 밀랍 랩; 정육용 포장지; 포일; 유산지; 랩; 파라핀지
vi: Nhà và vườn > Phòng bếp và phòng ăn > Dự trữ thực phẩm > Giấy gói thực phẩm: Màng bọc thực phẩm sáp ong; Giấy gói thịt; Phoi; Giấy nến chống dính; Màng bọc thực phẩm; Giấy nến
nb: Hjem og hage > Kjøkken og spiserom > Matlagring > Trekk til mat: Bivoksinnpakninger; Slakterpapir; Folie; Pergamentpapir; Plastfolie; Vokspapir
zh-TW: 居家和庭園 > 廚房與餐廳 > 食物儲藏 > 食物包裝紙: 蜂蠟布; 肉販用紙; 鋁箔紙; 調理紙; 保鮮膜; 蠟紙
pl: Dom i ogród > Kuchnia i jadalnia > Przechowywanie żywności > Zawijanie żywności: Woskowijki; Papier rzeźniczy; Folia; Papier do pieczenia; Folia spożywcza; Papier śniadaniowy
pt-BR: Casa e jardim > Produtos de cozinha e aparelhos de jantar > Armazenamento de alimentos > Embalagens para alimentos: Envoltórios de cera de abelha; Papel manteigueiro; Papel alumínio; Papel pergaminho; Filme plástico para embalagem; Papel encerado
tr: Ev ve Bahçe > Mutfak ve Yemek > Yiyecek Saklama > Yiyecek Ambalajları: Balmumu Gıda Sargıları; Kasap Kâğıdı; Folyo; Parşömen Kağıdı; Plastik Ambalaj Kağıdı; Mumlu Kağıt
zh-CN: 家居与园艺 > 厨房/餐厅 > 食品贮存 > 食品包装纸: 蜂蜡保鲜膜; 牛皮纸; 锡纸/锡箔纸; 烤箱烘焙纸; 保鲜袋; 蜡纸
nl: Huis en tuin > Keuken en eetkamer > Voedsel bewaren > Plastic zakjes: Bijenwaswikkels; Slagerspapier; Folie; Perkamentpapier; Plasticfolie; Bakpapier
hr-HR: Dom i vrt > Kuhinja i blagovaonica > Skladištenje hrane > Omoti za hranu: Omoti s pčelinjim voskom; Mesarski papir; Folija; Pergament papir; Plastična folija; Voštani papir
ja: ホーム・ガーデン > キッチン・ダイニング > 食品保存 > 食品包装: 蜜蝋ラップ; ブッチャーペーパー; ホイル; クッキングシート; 食品用ラップフィルム; ワックスペーパー
hu: Otthon és kert > Konyha és étkező > Élelmiszer-tárolás > Élelmiszer-csomagolások: Méhviasz csomagolások; Hentespapír; Fólia; Sütőpapír; Műanyagfólia; Viaszpapír
cs: Dům a zahrada > Kuchyně a jídelny > Skladování potravin > Obaly na potraviny: Voskové ubrousky; Řeznický papír; Alobaly; Papír na pečení; Plastové obaly; Voskový papír
sk-SK: Dom a záhrada > Kuchyňa a jedáleň > Skladovanie potravín > Potravinové fólie: Zábaly zo včelieho vosku; Papier na mäso; Fólia; Pergamenový papier; Plastový obal; Voskový papier
sl-SI: Dom in vrt > Kuhinja in jedilnica > Shranjevanje živil > Folije za živila: Obloge s čebeljim voskom; Mesarski papir; Folija; Papir za peko; Plastična folija; Povoskan papir
fi: Koti ja puutarha > Keittiö ja ruokailu > Ruuan säilytys > Elintarvikekääreet: Mehiläisvahakääreet; Voipaperi; Folio; Leivinpaperi; Muovikelmut; Voipaperi
bg-BG: Дом и градина > Кухня и трапезария > Съхранение на храна > Хранителни опаковки: Обвивки от пчелен восък; Месарска хартия; Фолио; Пергаментова хартия; Фолио за свежо съхранение; Восъчна хартия
th: บ้านและสวน > ห้องครัวและการรับประทานอาหาร > ที่เก็บอาหาร > อุปกรณ์ห่ออาหาร: แผ่นห่ออาหารจากขี้ผึ้ง; กระดาษห่อเนื้อสัตว์; ฟอยล์; กระดาษไขกั้นน้ำ; พลาสติกคลุมอาหาร; กระดาษไข
it: Casa e giardino > Cucina e pranzo > Dispenser per cibo > Imballaggi per alimenti: Involucri di cera d'api; Carta da macellaio; Pellicola; Carta pergamena; Imballaggi in plastica; Carta cerata
pt-PT: Casa e jardim > Cozinha e refeições > Armazenamento de alimentos > Invólucros para alimentos: Envoltórios de cera de abelha; Papel de talhante; Folha de alumínio; Papel vegetal; Película aderente; Papel manteiga
ru: Дом и сад > Кухня и сервировка стола > Хранение еды и продуктов > Пищевая пленка, фольга и бумага: Восковые обертки; Оберточная бумага; Фольга; Пергаментная бумага; Пищевая пленка; Вощеная бумага
fr: Maison et jardin > Arts de la table et arts culinaires > Stockage des aliments > Emballages alimentaires: Emballages en cire d'abeille; Papier boucher; Papier aluminium; Papier cuisson; Emballages plastiques; Papier sulfurisé
ro-RO: Casă și grădină > Bucătărie și sufragerie > Depozitarea alimentelor > Ambalaje pentru alimente: Folie reutilizabilă din ceară de albine; Hârtie de măcelărie; Folie; Hârtie de pergament; Folie de plastic; Hârtie cerată
de: Heim & Garten > Küche & Esszimmer > Essensaufbewahrung > Lebensmittelverpackungsmaterial: Bienenwachstücher; Metzgerpapier; Alufolien; Pergamentpapier; Frischhaltefolien; Wachspapier
es: Casa y jardín > Cocina y comedor > Recipiente para comida > Envoltorios de comida: Envoltorios de cera de abejas; Papel de carnicero; Papel de aluminio; Papel vegetal; Film plástico; Papel de cera
el: Σπίτι & κήπος > Κουζίνα & τραπεζαρία > Αποθήκευση Τροφίμων > Περιτυλίγματα τροφίμων: Περιτυλίγματα από κερί μέλισσας; Χαρτί κρεοπωλείου; Αλουμινόχαρτο; Χαρτί ψησίματος; Πλαστική μεμβράνη; Κερωμένο χαρτί
lt-LT: Namai ir sodas > Virtuvė ir valgomasis > Maisto saugojimas > Maisto vyniojimo priemonės: Bičių vaško įvyniojimai; Mėsos kepimo popierius; Folija; Pergamentinis popierius; Plastikinė plėvelė; Vaškinis popierius
da: Hjem og have > Køkken og spisestue > Madopbevaring > Indpakning til fødevarer: Bivoksindpakninger; Slagterpapir; Folie; Pergamentpapir; Køkkenfilm; Vokspapir
en: Home & Garden > Kitchen & Dining > Food Storage > Food Wraps: Beeswax Wraps; Butcher Paper; Foil; Parchment Paper; Plastic Wrap; Wax Paper